Inventaris van het archief van De Bond van Nederlandse Militaire Oorlogs- en dienstslachtoffers (BNMO) en daarbij gedeponeerde archieven, (1933) 1945-2008 (2011)
Nationaal Archief, Den Haag
- World Veterans Federation (WVF), 10
  - Algemene Vergadering, 10.04
    - Stukken betreffende de organisatie van een conferentie van revalidatie-artsen voorafgaande aan de 4e Algemene Vergadering te 's-Gravenhage (16-19 november 1953)., 2357
    - Teksten van boodschappen van regeringsleiders aan de 4e Algemene Vergadering te 's-Gravenhage (16-19 november 1953)., 2358
    - Stukken betreffende de deelname van de BNMO, aan de 7e Algemene Vergadering te Berlijn., 1957; 2359
    - Stukken betreffende de deelname van de BNMO,aan de 8e Algemene Vergadering te Rome., 1958-1959; 2360
    - Stukken betreffende de deelname van de heer W.Ch.J.M. van Lanschot aan de 8e Algemene Vergadering te Rome., 1959; 2361
    - Deelnemerslijst van de 9e Algemene Vergadering te Parijs., 1961; 2362
    - Stukken betreffende de deelname van de heer W.Ch.J.M. van Lanschot te Kopenhagen., 1963; 2363
    - Correspondentie inzake de deelname van de BNMO, als lid van de WVF, aan de 11e Algemene Vergadering te Lausanne., 1965; 2364
    - Correspondentie inzake de deelname van de heer W.Ch.J.M. van Lanschot, voorzitter van de Fédération Mondiale des Anciens Combattants/World Veterans Federation (FMAC/WVF), en de heer W.K.J.J. van Ommen Kloeke, lid van het dagelijks bestuur van het FMAC/WVF aan de 11e Algemene Vergadering te Lausanne., 1964-1965; 2365
    - Deelnemerslijst van de 11e Algemene Vergadering te Lausanne., 1965; 2366
    - Stukken betreffende de deelname van de heer W.Ch.J.M. van Lanschot aan de 11e Algemene Vergadering te Lausanne., 1965; 2367
    - Correspondentie inzake de organisatie van de 12e Algemene Vergadering 1967 te 's-Gravenhage., 1965-1967; 2368
    - Foto's, tijdschrift- en krantenartikelen inzake de deelname van de heer W.Ch.J.M. van Lanschot aan de 12e Algemene Vergadering 1967 te 's-Gravenhage., 2369
    - Inkomende en uitgegane correspondentie van de heer W.Ch.J.M. van Lanschot inzake de deelname van diplomaten en politici aan de de 12e Algemene Vergadering 1967 van de Fédération Mondiale des Anciens Combattants/World Veterans Federation (FMAC/WVF) te 's-Gravenhage., 1967-1968; 2370
    - Stukken betreffende de deelname van de heer W.Ch.J.M. van Lanschot aan de 12e Algemene Vergadering 1967 te 's-Gravenhage., 2371
    - Stukken betreffende de deelname van de heer W.Ch.J.M. van Lanschot aan de 13e Algemene Vergadering te Wenen., 1970; 2372
    - Stukken betreffende de deelname van de BNMO, als lid van de WVF, aan de 14e Algemene Vergadering te Parijs., 1973; 2373
    - Stukken betreffende de deelname van de heer W.Ch.J.M. van Lanschot aan de 14e Algemene Vergadering te Parijs., 1973; 2374
    - Agenda's, resoluties, documenten en toespraken tenbehoeve van de 15e Algemene Vergadering 1976 te Maastricht., 1976-1977; 2375
    - Correspondentie inzake de financiering van de 15e Algemene Vergadering 1976 te Maastricht., 2376
    - Correspondentie inzake de organisatie van de 15e Algemene Vergadering 1976 te Maastricht., 1976-1977; 2377
    - Stukken betreffende de deelname van de heer W.Ch.J.M. van Lanschot aan de 16e Algemene Vergadering te Florence., 1979; 2378
    - Stukken betreffende de deelname van de heer W.Ch.J.M. van Lanschot aan de 17e Algemene Vergadering te Nice., 1982; 2379
  - Federatieraad, 10.05
    - Stukken betreffende de deelname van de heer W.Ch.J.M. van Lanschot aan de oprichtingsvergadering van de federatieraad., 1957; 2380
    - Stukken betreffende de deelname van de heer W.Ch.J.M. van Lanschot aan de vergaderingen van de federatieraad., 1958-1959; 2381
    - Stukken betreffende de deelname van de heer W.Ch.J.M. van Lanschot aan werkvergaderingen van de federatieraad., 1960-1962; 2382
    - Stukken betreffende de deelname van de heer W.Ch.J.M. van Lanschot aan de 2e vergadering van de federatieraad te Oslo., 1960; 2383
    - Resoluties aangenomen op een bijeenkomst van de federatieraad te Bangkok., 1962; 2384
    - Toespraak van de heer Vincent Auriol, ere-voorzitter op een bijeenkomst van de federatieraad te Bangkok., 1962; 2385
    - Stukken betreffende de deelname van de heer W.Ch.J.M. van Lanschot aan de 21e vergadering van de federatieraad te Parijs., 1964; 2386
    - Stukken betreffende de deelname van de heer W.Ch.J.M. van Lanschot aan de 22e vergadering van de federatieraad te Lausanne., 1965; 2387
    - Stukken betreffende de deelname van de heer W.Ch.J.M. van Lanschot aan de 23e vergadering van de federatieraad te Lausanne., 1965; 2388
    - Foto met handtekeningen van de deelnemers aan de 24e vergadering van de federatieraad te Toronto., 1966; 2389
    - Stukken betreffende de deelname van de heer W.Ch.J.M. van Lanschot aan de 24e vergadering van de federatieraad te Toronto., 1966; 2390
    - Stukken betreffende de deelname van de heer W.Ch.J.M. van Lanschot aan de 25e vergadering van de federatieraad te 's-Gravenhage., 1967; 2391
    - Stukken betreffende de deelname van de heer W.Ch.J.M. van Lanschot aan de 26e vergadering van de federatieraad te 's-Gravenhage., 1967; 2392
    - Stukken betreffende de deelname van de heer W.Ch.J.M. van Lanschot aan de 27e vergadering van de federatieraad te Istanboel., 1969; 2393
    - Stukken betreffende de deelname van de heer W.Ch.J.M. van Lanschot aan de 30e vergadering van de federatieraad te Nice., 1972; 2394
    - Stukken betreffende de deelname van de heer W.Ch.J.M. van Lanschot aan de 31e vergadering van de federatieraad te Nice., 1973; 2395
    - Stukken betreffende de deelname van de heer W.Ch.J.M. van Lanschot aan de 33e vergadering van de federatieraad te Sydney., 1975; 2396
    - Stukken betreffende de deelname van de heer W.Ch.J.M. van Lanschot aan de 34e vergadering van de federatieraad te Maastricht., 1976; 2397
    - Stukken betreffende de deelname van de heer W.Ch.J.M. van Lanschot aan de 35e vergadering van de federatieraad te Maastricht., 1976; 2398
    - Stukken betreffende de deelname van de heer W.Ch.J.M. van Lanschot aan de 36e vergadering van de federatieraad te Parijs., 1978; 2399
    - Stukken betreffende de deelname van de heer W.Ch.J.M. van Lanschot aan de 39e vergadering van de federatieraad te München., 1980; 2400
    - Stukken betreffende de deelname van de heer W.Ch.J.M. van Lanschot aan de 42e vergadering van de federatieraad te München., 1984; 2401
    - Stukken betreffende de deelname van de heer W.Ch.J.M. van Lanschot aan de 45e vergadering van de federatieraad te Brighton., 1987; 2402
  - Dagelijks Bestuur, 10.06
    - Stukken betreffende de 1e vergadering van het dagelijks bestuur., 1961; 2403
      Deelname door de heer W.Ch.J.M. van Lanschot als lid.
    - Stukken betreffende de 2e vergadering van het dagelijks bestuur., 1959; 2404
    - Stukken betreffende de 3e vergadering van het dagelijks bestuur., 1960; 2405
    - Stukken betreffende de 4e vergadering van het dagelijks bestuur., 1960; 2406
    - Stukken betreffende de 5e vergadering van het dagelijks bestuur., 1961; 2407
    - Stukken betreffende de 6e vergadering van het dagelijks bestuur., 1961; 2408
    - Stukken betreffende de 21e vergadering van het dagelijks bestuur., 1964; 2409
    - Stukken betreffende de 47e, 48e en 50e vergadering van het dagelijks bestuur., 1965; 2410
    - Stukken betreffende de 51e vergadering van het dagelijks bestuur., 1966; 2411
    - Stukken betreffende de 52e vergadering van het dagelijks bestuur., 1966; 2412
    - Notities inzake de activiteiten, doelen, programma's en financiering van de FMAC/WVF ten behoeve van de 54e vergadering., 1966; 2413
    - Stukken betreffende de 54e vergadering van het dagelijks bestuur., 1966; 2414
    - Stukken betreffende de 55e vergadering van het dagelijks bestuur., 1967; 2415
    - Stukken betreffende de 56e vergadering van het dagelijks bestuur., 1967; 2416
    - Stukken betreffende de 58e vergadering van het dagelijks bestuur., 1968; 2417
    - Stukken betreffende de 59e vergadering van het dagelijks bestuur., 1968; 2418
    - Stukken betreffende de 60e vergadering van het dagelijks bestuur., 1969; 2419
    - Stukken betreffende de 61e vergadering van het dagelijks bestuur., 1969; 2420
    - Stukken betreffende de 62e vergadering van het dagelijks bestuur., 1969; 2421
    - Stukken betreffende de 63e vergadering van het dagelijks bestuur., 1969; 2422
    - Stukken betreffende de 67e vergadering van het dagelijks bestuur., 1971; 2423
    - Stukken betreffende de 68e vergadering van het dagelijks bestuur., 1972; 2424
    - Stukken betreffende de 69e vergadering van het dagelijks bestuur., 1972; 2425
    - Stukken betreffende de 70e vergadering van het dagelijks bestuur., 1973; 2426
    - Stukken betreffende de 71e vergadering van het dagelijks bestuur., 1973; 2427
    - Stukken betreffende de 73e vergadering van het dagelijks bestuur., 1975; 2428
    - Stukken betreffende de 74e vergadering van het dagelijks bestuur., 1975; 2429
    - Stukken betreffende de 75e vergadering van het dagelijks bestuur., 1976; 2430
    - Stukken betreffende de 77e vergadering van het dagelijks bestuur., 1976; 2431
    - Stukken betreffende de 78e vergadering van het dagelijks bestuur., 1977; 2432
    - Stukken betreffende de 80e vergadering van het dagelijks bestuur., 1978; 2433
    - Stukken betreffende de 81e vergadering van het dagelijks bestuur., 1978; 2434
    - Stukken betreffende de 86e vergadering van het dagelijks bestuur., 1981; 2435
    - Stukken betreffende de 87e vergadering van het dagelijks bestuur., 1982; 2436
    - Stukken betreffende de 91e vergadering van het dagelijks bestuur., 1984; 2437
    - Stukken betreffende de 95e vergadering van het dagelijks bestuur., 1986; 2438
    - Stukken betreffende de 96e vergadering van het dagelijks bestuur., 1987; 2439
    - Stukken betreffende de 97e vergadering van het dagelijks bestuur., 1988; 2440
    - Stukken betreffende de 99e vergadering van het dagelijks bestuur., 1988; 2441
  - Correspondentie, 10.07
    - Correspondentie van de heer W.Ch.J.M. van Lanschot met de heer Ghulam Husain, respectievelijk voorzitter en ere-vice-voorzitter., 1953-1966; 2442
    - Correspondentie van de heer W.Ch.J.M. van Lanschot met de heer Curtis Campaigne, respectievelijk voorzitter en secretaris-generaal., 1955-1961; 2443
    - Correspondentie van de heer W.K.J.J. van Ommen Kloeke, lid van de federatieraad namens de BNMO., 1956-1957; 2444
    - Inkomende en minuten van uitgaande stukken van de heer W.Ch.J.M. van Lanschot., 1956-1960; 2445
    - Inkomende en minuten van uitgaande stukken van de heer W.Ch.J.M. van Lanschot., 1961-1963; 2446
    - Inkomende en minuten van uitgaande stukken van de heer W.Ch.J.M. van Lanschot., 1964-1967; 2447
    - Inkomende en minuten van uitgaande stukken van de heer W.Ch.J.M. van Lanschot., 1969-1978; 2448
    - Inkomende en minuten van uitgaande stukken van de heer W.Ch.J.M. van Lanschot., 1980-1986; 2449
    - Correspondentie van de heer W.Ch.J.M. van Lanschot met de heer Serge Wourgaft, respectievelijk voorzitter en directeur organisatie., 1957-1964; 2450
    - Correspondentie van de heer W.Ch.J.M. van Lanschot met de heer Norman Acton, respectievelijk voorzitter en secretaris-generaal., 1961-1973; 2451
    - Correspondentie van de heer W.Ch.J.M. van Lanschot met de heer W.O. Cooper, respectievelijk voorzitter en secretaris-generaal., 1968-1975; 2452
    - Correspondentie van de heer W.Ch.J.M. van Lanschot met de heer Serge Wourgaft, respectievelijk voorzitter en directeur organisatie., 1972-1980; 2453
    - Correspondentie met betrekking tot het Finlands Krigsveteranförbund en de Deense Frihedskampens Veteraner, die deelnamen aan de WVF bijeenkomsten., 1988-1991; 2454
  - Financiën, 10.08
    - Accountantsrapporten., 1987-1990; 2455
  - Leden, 10.09
    - Brochure inzake een verkoop ten behoeve van activiteiten voor oud-strijders en oorlogslachtoffers binnen de Wereld Veteranen Federatie., 1961; 2456
    - Ledenlijst., 1962; 2457
    - Adreslijsten van lidorganisaties per afzonderlijk land., 1969-1978; 2458
  - Administratie, archief, huisvesting, 10.10
    - Archiefinventaris (overzichtslijst) van het archief van de heer W. van Lanschot in zijn woning in Eindhoven., z.d; 2459
    - Inkomende en minuten van uitgaande stukken van de heer W.Ch.J.M. van Lanschot inzake de bouw van het WVF-hoofdkwartier in Parijs., 1971-1975; 2460
    - Overeenkomst tussen de Fédération Mondiale des Anciens Combattants (FMAC/WVF) en de BNMO inzake de niet-opeisbaarheid van een geldlening, groot frs. 1.500.000,=, van de BNMO aan de FMAC/WVF ten aanzien van de etage van het pand Rue Hamelin 16 te Parijs., 1983-1989; 2461
    - Stukken betreffende de verstrekking van een geldlening van F.fr. 11.300.000,= door de BNMO/SFMO aan de FMAC/WVF voor de financiering van het gebouw Rue Hamelin 16 te Parijs., 1986-1989; 2462
    - Stukken betreffende de deelname van de heer W.Ch.J.M. van Lanschot aan vergaderingen van het uitvoerend bureau van FMAC/WVF., 1987-1989; 2463
    - Stukken betreffende de verkoop van onroerend goed van de WVF de etage van het pandRue Hamelin 16 te Parijs., 1993-1994; 2464
  - Activiteiten van W.Ch.J.M. van Lanschot, 10.11
    - Toespraken van W.Ch.J.M. van Lanschot als bestuurslid van de WVF, 10.11.1
      - Toespraak bij de onthulling van een veteranenmonument in Nepal., z.d; 2465
      - Toespraak bij het afscheid van de heer Norman Acton, secretaris-generaal., z.d; 2466
      - Toespraak voor veteranen in Calgary., z.d; 2467
      - Toespraak ter gelegenheid van het 100-jarig bestaan van de Conventie van Genève., 1964; 2468
      - Toespraak voor een speciale vergadering van het dagelijks bestuur van FMAC/WVF betreffende mensenrechten., 1964; 2469
      - Toespraken van de heer W.Ch.J.M. van Lanschot., 1964-1992; 2470
      - Toespraak voor het Internationaal Commitee van het Rode Kruis., 1965; 2471
      - Toespraak voor de United States WVF council te Daytona Beach., 1972; 2472
      - Toespraak voor een bijeenkomst van veteranenorganisaties te Rome., 1979; 2473
      - Toespraak op een bijeenkomst van het Coordinerend Commitee voor Ontwapening te Oslo., 1982; 2474
      - Toespraak op een conferentie inzake vrede door ontwapening en respect voor mensenrechten te Parijs., 1983; 2475
      - Toespraak op de 25e Internationale Conferentie van het Rode Kruis te Genève., 1986; 2476
      - Toespraak voor de FMAC/WVF-Commissie Afrikaanse Aangelegenheden., 1991; 2477
      - Toespraak op de 6e Algemene Vergadering van de veterans Confederation of Asean Countries te Jakarta, december 1992., 2478
    - Deelname door W.Ch.J.M. van Lanschot namens WVF aan internationale bijeenkomsten, 10.11.2
      - Stukken betreffende de deelname aan bijeenkomsten van oorlogsrepatrianten en oorlogsslachtoffers in de Bondsrepubliek Duitsland., 1958-1962; 2479
      - Stukken betreffende de deelname aan de 2e Internationale Conferentie inzake Wetgeving ten behoeve van Veteranen en Oorlogsslachtofers van de Fédération Mondiale des Anciens Combattants/World Veterans Federation (FMAC/WVF) te 's-Gravenhage (27 november-4 december 1961)., 1960-1961; 2480
      - Stukken betreffende de deelname aan bijeenkomsten van oorlogsrepatrianten en oorlogsslachtoffers in de Bondsrepubliek Duitsland., 1963-1969; 2481
      - Stukken betreffende de deelname aan de High Ridge YMCA in Chicago op 7 december 1968., 1967-1968; 2482
      - Stukken betreffende de deelname aan de 3e WVF-conferentie inzake het Verre Oosten., 1967-1971; 2483
      - Stukken betreffende de deelname aan een bijeenkomst van het Verband der Kriegsbeschädigten, Kriegshinterbliebenden und Sozialrentner Deutschlands te Saarbrücken., 1969-1970; 2484
      - Stukken betreffende de deelname aan een bijeenkomst van de Reichsbund te Koblenz., 1970; 2485
      - Stukken betreffende de deelname aan een bijeenkomst van het Verband der Kriegsbeschädigten, Kriegshinterbliebenden und Sozialrentner Deutschlands e. V. te Dortmund., 1971; 2486
      - Stukken betreffende de deelname aan het World Congress on Peace Forces in Moskou., 1973; 2487
      - Stukken betreffende de deelname aan het Symposium Européen des Anciens Combattants sur le Désarmenment bij de UNESCO in Parijs (27- 29 november 1975)., 1974-1975; 2488
      - Stukken betreffende de deelname aan de viering van het 20-jarig bestaan van de Ligue Luxembourgeoise des Mutilités et Invalides de Guerre 1940-1945 (30 mei 1981)., 1974-1976; 2489
      - Stukken betreffende de deelname aan de viering van het 25-jarig bestaan van de Korean Veterans Association., 1974-1977; 2490
      - Stukken betreffende de deelname aan de World Assembly of Jewish War Veterans in Jerusalem., 1975-1977; 2491
      - Stukken betreffende de deelname aan de bijeenkomst van het Coordinating Committee on Disarmement te Rome., 1978-1979; 2492
      - Stukken betreffende de deelname aan veteranenbijeenkomstenin Taiwan., 1978-1993; 2493
      - Stukken betreffende de deelname aan de 4th International Conference on Legislation concerning veterans en War Victims te Londen., 1979; 2494
      - Ingekomen brief met betrekking tot de Conference on legislation London, 2-6 april 1979., 2495
      - Stukken betreffende de deelname aan de viering van het 40-jarig jubileum van de Disabled War Veterans Association of Finland te Helsinki., 1980; 2496
      - Stukken betreffende de deelname aan de viering van het 25-jarig bestaan van de Ligue Luxembourgeoise des Mutilités et Invalides de Guerre 1940-1945 (30 mei 1981)., 1980-1981; 2497
      - Stukken betreffende bezoeken aan Pakistan en Shri Lanka., 1981; 2498
      - Stukken betreffende de deelname aan de viering van het 25-jarig jubileum van de Finnish War Veterans League te Helsinki., 1982; 2499
      - Stukken betreffende de deelname aan de 2e Buitengewone Algemene Vergadering van de Verenigde Naties betreffende ontwapening., 1982; 2500
      - Boodschap aan de Algemene Vergadering van de Union of Front Veteran Soldiers te Rovaniemi (Lapland)., 1983; 2501
      - Stukken betreffende de deelname aan de 10e Bundestagung van de Reichsbund in Lübeck-Travemünde., 1983; 2502
      - Stukken betreffende de deelname aan de conferentie te Belgrado inzake oorlogsveteranen en veiligheid, ontwapening en samenwerking in Europa., 1984; 2503
      - Stukken betreffende de deelname aan de viering van het 65-jarig bestaan van de Zentralorganisation der Kriegsopferverbände Österreichs te Wenen., 1984; 2504
      - Stukken betreffende de deelname aan de viering van het 10-jarig jubileum van het Ontwapeningsverdrag van Helsinki., 1985; 2505
      - Stukken betreffende de deelname aan de herdenking van het einde van de Tweede Wereldoorlog (40 jaar geleden) in Moskou., 1985-1986; 2506
      - Stuk betreffende de deelname aan de Reunion Du Comité de Liaison Elargi des Organisations Internationale D'Anciens Combattants sur le Desarmement., 1986; 2507
      - Stukken betreffende de deelname aan 2nd World Meeting of War Veterans, Resistants, and War Victims te Wenen., 1986; 2508
      - Stukken betreffende de deelname aan het Symposium War Veterans and International Humantarian Law, yesterday, now, tomorrow in Oslo-Sundvolden., 1986; 2509
      - Stukken betreffende de deelname aan een bijeenkomst van de Netherlands-American Amity Trust in Washington., 1987; 2510
      - Boodschap aan de Algemene Vergadering van de Finnish War Veterans Federation te Joensuu., 1988; 2511
      - Stukken betreffende de deelname aan de 5th International Conference on Legislation concerning veterans en War Victims te Bad Ischl., 1988; 2512
      - Stukken betreffende de deelname aan de het Coördinerend Commitee voor Ontwapening en Internationale Veiligheid., 1989; 2513
      - Stukken betreffende de deelname aan de bijeenkomst van het Coordinating Committee on Disarmement te Leningrad., 1989; 2514
      - Stukken betreffende de deelname aan de herdenking van het einde van de Tweede Wereldoorlog (45 jaar geleden) in Rusland., 1989-1990; 2515
      - Stukken betreffende de deelname aan de viering van het 50-jarig jubileum van de Disabled War Veterans Association of Finland te Helsinki., 1990; 2516
      - Stukken betreffende de deelname aan de 14e bijeenkomst van de Commissie Europese Aangelegenheden te Lissabon., 1991; 2517
      - Stukken betreffende de deelname aan de WVF-conferentie te Warschau inzake de gevolgen van de veranderingen in Midden- en Oost-Europa voor oorlogsveteranen., 1992; 2518
    - Deelname door Van Lanschot aan bijeenkomsten van buitenlandse organisaties, 10.11.3
      - Toespraak van de heer W.Ch.J.M. van Lanschot voor een bijeenkomst van het Verband der Heimkehrer Deutschlands te Stuttgart., 1962; 2519
    - Correspondentie van W.Ch.J.M. van Lanschot, 10.11.4
      - Ingekomen en minuten van uitgaande stukken inzake Indonesische aangelegenheden., 1953-1977; 2520
      - Ingekomen en minuten van uitgaande stukken inzake Israëlische aangelegenheden., 1953-1978; 2521
      - Ingekomen stukken bij W.Ch.J.M. van Lanschot inzake de betrokkenheid bij het functioneren van een revalidatiecentrum voor veteranen in Solo (Indonesië)., 1955-1956; 2522
      - Ingekomen en minuten van uitgaande stukken inzake publiciteit via kranten, tijdschriften, radio en televisie., 1956-1962; 2523
      - Ingekomen en minuten van uitgaande stukken inzake verwikkelingen bij de WVF-sectie Maastricht., 1957-1958; 2524
      - Ingekomen en minuten van uitgaande stukken inzake de verwerving van gelden en de financiering van WVF-activiteiten., 1957-1964; 2525
      - Rapporten en verklaringen inzake huisvesting van oorlogsslachtoffers ten behoeve van de WVF-Conferentie inzake wetgeving ten behoeve van veteranen en orlogsslachtoffers te 's-Gravenhage., 1958; 2526
      - Rapporten en verklaringen inzake rehabilitatie en welzijn van oorlogsslachtoffers ten behoeve van de WVF-Conferentie inzake wetgeving ten behoeve van veteranen en oorlogsslachtoffers te 's-Gravenhage., 1958; 2527
      - Brief met een verzoek van de Nederlandse Oudstrijdersorganisaties, leden der WVF, aan de uitvoerende raad der WVF, 1 mei 1958., 2528
      - Ingekomen en minuten van uitgaande stukken met Major General S. Shamid (retired) inzake zakelijke aangelegenheden., 1958-1970; 2529
      - Stukken betreffende de toespraken (boodschappen) ter gelegenheid van de Wereld Veteranendag vande President van de WVF, W. Ch. J.M. van Lanschot., 1958-1970; 2530
      - Inkomende en minuten van uitgaande stukken inzake de ontwikkeling van hulpmiddelen voor oorlogsblinden., 1959; 2531
      - Stukken betreffende de betrokkenheid van de heer W.Ch.J.M. van Lanschot bij de Nederlands Arabische Kring., 1959-1960; 2532
      - Ingekomen en minuten van uitgaande stukken inzake Indiase aangelegenheden., 1959-1977; 2533
      - Ingekomen en minuten van uitgaande stukken inzake deelname aan herdenkingsbijeenkomsten., 1960-1963; 2534
      - Ingekomen en minuten van uitgaande stukken inzake de ontwikkeling van een Eurovisie-televisieproject van FMAC/WVF., 1960-1964; 2535
      - Ingekomen en minuten van uitgaande stukken inzake ontwapening., 1960-1977; 2536
      - Rapport inzake de gevolgen van gevangenschap en deportatie ten behoeve van een internationale conferentie in 's-Gravenhage van de Fédération Mondiale des Anciens Combattants/World Veterans Federation (FMAC/WVF)., 1961; 2537
      - Rapporten, resoluties, inleidingen en voorstellen ten behoeve van de 2e Conferentie inzake Europese Aangelegenheden van de Fédération Mondiale des Anciens Combattants/World Veterans Federation (FMAC/WVF) te Luxemburg (1-3 juni 1962)., 2538
      - Ingekomen en minuten van uitgaande stukken inzake Joegoslavische aangelegenheden., 1962-1978; 2539